【裁判字號】    98,訴,841
【裁判日期】    990416
【裁判案由】    違反毒品危害防制條例
【裁判全文】
臺灣雲林地方法院刑事判決               98年度訴字第841號
公  訴  人  臺灣雲林地方法院檢察署檢察官
被      告  乙○○
指定辯護人  黃秀惠律師
被      告  戊○○
指定辯護人  陳國瑞律師
上列被告因違反毒品危害防制條例案件，經檢察官提起公訴（98
年度偵字第4293號、第4543號、第5194號），本院判決如下：
    主  文
乙○○犯附表一編號１至４所示各罪（包括「共同」犯附表一編
號１所示之罪），均為累犯，各處如附表一編號１至４所示之刑
。應執行有期徒刑拾玖年。扣案之Samsung 廠牌行動電話（不含
搭配使用之門號0000000000號晶片卡壹枚）及NOKIA
廠牌行動電話（不含搭配使用之門號0000000000號晶
片卡壹枚）各壹支均沒收。未扣案之販賣毒品所得共計新臺幣貳
仟參佰伍拾元均沒收（其中新臺幣伍佰元應與共犯戊○○連帶沒
收），如全部或一部不能沒收時，以其財產抵償（其中新臺幣伍
佰元應與共犯戊○○連帶抵償）。
戊○○共同販賣第一級毒品，處有期徒刑拾伍年貳月。扣案之Sa
msung 廠牌行動電話壹支（不含搭配使用之門號0000000
000號晶片卡壹枚）沒收。未扣案之販賣毒品所得新臺幣伍佰
元應與共犯乙○○連帶沒收，如全部或一部不能沒收時，以其與
共犯乙○○之財產連帶抵償。又幫助販賣第二級毒品，處有期徒
刑壹年拾月。扣案之Samsung 廠牌行動電話壹支（不含搭配使用
之門號0000000000號晶片卡壹枚）沒收。應執行有期
徒刑拾伍年陸月。扣案之Samsung 廠牌行動電話壹支（不含搭配
使用之門號0000000000號晶片卡壹枚）沒收。未扣案
之販賣毒品所得新臺幣伍佰元應與共犯乙○○連帶沒收，如全部
或一部不能沒收時，以其與共犯乙○○之財產連帶抵償。
    事  實
一、乙○○前因施用毒品案件，經本院以95年度訴字第154 號判
    處應執行有期徒刑9 月確定。復因施用毒品案件，經本院以
    95年度虎簡字第491 號判處有期徒刑5 月確定，並由本院以
    96年度聲減字第275 號裁定減刑為有期徒刑2 月又15日確定
    。上開案件經接續執行，於民國96年7 月16日縮刑期滿執行
    完畢。詎其猶不知悔改，與女友戊○○共同基於營利之意圖
    和販賣第一級毒品海洛因之犯意聯絡，持用戊○○所有Sams
    ung 廠牌行動電話1 支（搭配陳葉素娥所有門號0000000000
    號晶片卡1 枚，下稱本案行動電話(一)）作為販賣毒品之聯絡
    工具，而於98年7 月25日8 時49分、8 時50分許，先由戊○○以本案行動電話(一)接聽丙○○以門號0000000000號行動電
    話撥打之來電，兩人於電話中達成「販賣新臺幣（下同）50
    0 元毒品與丙○○之協議」，戊○○另商請丙○○之女友甲○○（主觀上並無販賣毒品或幫助販賣毒品之意，所涉幫助
    施用毒品部分，並未起訴）騎車搭載丙○○前往臺大醫院雲
    林分院附近的鐵道處（旁邊有7-11便利商店）交易（通話內
    容詳如附表二編號１所示）。商議抵定，戊○○旋將上情告
    知乙○○，推由乙○○前去該處，以500 元之價格，共同販
    賣海洛因1 包與丙○○，一手交錢一手交貨，完成交易。
二、乙○○另基於販賣海洛因或第二級毒品甲基安非他命（起訴
    書均將「甲基安非他命」誤載為「安非他命」，本院逕予更
    正）以營利之犯意，為下列販賣毒品之行為：
  (一)於98年7 月28日10時34分許，丙○○以門號0000000000號行
    動電話撥打本案行動電話(一)，乙○○與丙○○在電話中達成
    「在西螺交流道附近販賣毒品與丙○○之約定」。之後，於
    98年7 月28日11時15分許，丙○○再以門號0000000000號行
    動電話撥打本案行動電話(一)和乙○○接洽，轉而約定在雲林
    縣莿桐鄉與西螺鎮交界某處碰面，而由乙○○在該處以1,00
    0 元之價格販賣海洛因1 包與丙○○（甲○○陪同丙○○在
    場），一手交錢一交貨（通話內容詳如附表二編號２所示）
    。
  (二)於98年8 月2 日凌晨0 時48分許，乙○○持用其所有NOKIA
    廠牌行動電話（搭配非其所有門號0000000000號晶片卡1 枚
    ，下稱本案行動電話(二)，起訴書誤載為「門號0000000000號
    行動電話」），與持用門號0000000000號行動電話之丙○○
    聯絡後（通話內容詳如附表二編號３所示），在雲林縣西螺
    鎮「三好汽車旅館」附近，以400 元之價格，單獨販賣甲基
    安非他命1 包與丙○○，並向丙○○收取400 元之價款。
  (三)於98年8 月16日（起訴書誤載為「8 月26日」）凌晨1 時41
    分許，乙○○持用本案行動電話(二)（起訴書誤載為「門號00
    00000000號行動電話」）與持用門號0000000000號行動電話
    之丙○○聯絡後（通話內容詳如附表二編號４所示），在上
    述「三好汽車旅館」附近，獨自販賣甲基安非他命1 包與丙○○，並自丙○○處獲得450 元之價金。
三、於98年7 月24日9 時27分許，丙○○持用門號0000000000號
    行動電話撥打本案行動電話(一)，乙○○接聽後，基於販賣毒
    品以營利之犯意，於電話中與丙○○達成「販賣毒品與丙○○之協議」。之後，於同日9 時28分許，丙○○再度以門號
    0000000000號行動電話撥打本案行動電話(一)，戊○○接聽後
    ，丙○○明白向戊○○表示這次要購買甲基安非他命（以「
    石頭」為代號），要求戊○○轉告乙○○要帶多一些甲基安
    非他命。戊○○即基於幫助乙○○販賣毒品以營利之犯意，
    將上情轉告乙○○知悉（通話內容詳如附表二編號５所示）
    。不久後，乙○○即在雲林縣斗六市某處，販賣甲基安非他
    命1 包與丙○○，得款400 元（乙○○此次犯行未據起訴）
    。
四、嗣經警方對於門號0000000000號實施通訊監察，復於98年8
    月25日23時許，至雲林縣斗六市○○路353 號4 樓E 棟乙○○、戊○○之居處，經乙○○、戊○○同意後進入上述地點
    進行搜索，當場扣得本案行動電話(一)、(二)等物，始知上情。
五、案經雲林縣警察局報請臺灣雲林地方法院檢察署檢察官偵查
    起訴。
    理  由
甲、有罪部分：
壹、認定犯罪事實所憑之證據及理由：
一、證據能力方面：
  (一)卷附門號0000000000號之通訊監察譯文（經本院勘驗後整理
    如附表二編號１至５所示，出處詳見附表二編號１至５【備
    註】欄所載），乃是警方持本院核發之監聽票依法實施監聽
    後所製成，此有本院98年度聲監續字第173 號通訊監察書在
    卷可稽（見98年度偵字第4293號卷(二)第157 頁至第158 頁）
    ，並無違法監聽之情形，合先敘明。
  (二)按現行刑事訴訟法關於「鑑定」之規定，除選任自然人充當
    鑑定人外，另設有囑託機關鑑定制度。依同法第198 條、第
    208 條之規定，不論鑑定人或鑑定機關、團體，固均應由法
    院、審判長、受命法官或檢察官視具體個案之需要而為選任
    、囑託，並依第206 條之規定，提出言詞或書面報告，始符
    合同法第159 條第1 項所定得作為證據之「法律有規定」之
    情形。否則所為之鑑定，仍屬傳聞證據。然於司法警察機關
    調查中之案件，為因應實務上，或因量大、或有急迫之現實
    需求，例行性當然有鑑定之必要者，例如毒品之種類與成分
    、尿液之毒品反應，或者槍彈有無殺傷力等鑑定，基於檢察
    一體原則，得由該管檢察長對於轄區內之案件，以事前概括
    選任鑑定人或囑託鑑定機關、團體之方式，俾便轄區內之司
    法警察官、司法警察對於調查中之此類案件，得即時送請先
    前已選任之鑑定人或囑託之鑑定機關、團體實施鑑定，以求
    時效（法務部92年9 月1 日法檢字第0920035083號函參照）
    。此種由檢察機關概括選任鑑定人或概括囑託鑑定機關、團
    體，再轉知司法警察官、司法警察於調查犯罪時參考辦理之
    作為，法無明文禁止，係為因應現行刑事訴訟法增訂傳聞法
    則及其例外規定之實務運作而為。其所為之鑑定結果，與檢
    察官或法官選任或囑託為鑑定者，性質上並無差異，同具有
    證據能力（最高法院96年度臺上字第2860號判決參照）。卷
    內行政院衛生署草屯療養院鑑定書及臺灣檢驗科技股份有限
    公司濫用藥物尿液檢驗報告（見本院卷(一)第166 頁、本院卷
    (四)第85頁、第96頁、第99頁、第100 頁），分別為臺灣雲林
    地方法院檢察署檢察官和雲林縣警察局刑警大隊送請鑑定，
    依前說明，均有證據能力。
  (三)次按被告以外之人於偵查中向檢察官所為陳述，除顯有不可
    信之情況者外，得為證據，刑事訴訟法第159 條之1 第2 項
    定有明文。檢察官在偵查中對被告以外之人所為之偵查筆錄
    ，性質上屬傳聞證據，惟刑事訴訟法規定檢察官代表國家偵
    查犯罪、實施公訴，依法其有訊問被告、證人及鑑定人之權
    ，證人、鑑定人並須具結，而實務運作時，檢察官偵查中向
    被告以外之人所取得之陳述，原則上均能遵守法律規定，不
    致違法取供，其可信度極高，職是，被告以外之人前於偵查
    中已具結而為證述，除反對該項供述得具有證據能力之一方
    ，已釋明「顯有不可信之情況」之理由外，不宜遽指該證人
    於偵查中之證述不具證據能力。丙○○在檢察官面前製作之
    偵訊筆錄（見98年度偵字第4293號卷(一)【下稱偵一卷】第24
    2 頁至第245 頁），業經具結，有證人結文1 紙附卷可證（
    見偵一卷第247 頁），被告乙○○、戊○○及各辯護人均未
    提及檢察官在訊問時有不法取供之情形，亦未釋明上開證人
    之證述有何顯不可信之情況，依上開規定，丙○○前述證述
    筆錄，自得作為本案證據使用。
  (四)再按被告以外之人於檢察事務官、司法警察官或司法警察調
    查中所為之陳述，與審判中不符時，其先前之陳述具有較可
    信之特別情況，且為證明犯罪事實存否所必要者，得為證據
    ，亦為刑事訴訟法第159 條之2 所明定。該條所謂「具有較
    可信之特別情況」，係指證人於司法警察調查中所為之陳述
    ，與審判中不符，而其先前之陳述，從客觀上之環境或條件
    等情況加以觀察，有足以取代審判中交互詰問之可信性保證
    者而言。查丙○○之警詢筆錄（見偵一卷第222 頁至第232
    頁）屬被告以外之人於審判外之陳述，被告戊○○與其辯護
    人均不同意該份筆錄有證據能力（見本院卷(一)第208 頁反面
    、本院卷(二)第136 頁反面、本院卷(五)第122 頁）。本院認丙○○就有無向被告戊○○購買毒品乙節，雖於警詢及本院審
    理中證述不一，但查無該警詢筆錄之製作具有「較可信之特
    別情狀」，故就被告戊○○部分，應排除該警詢筆錄之證據
    能力。
  (五)另被告以外之人於審判外之陳述，雖不符刑事訴訟法第159
    條之1 至之4 等4 條規定，而經當事人於審判程序同意作為
    證據，法院審酌該陳述作成時之情況，認為適當者，亦得作
    為證據，刑事訴訟法第159 條之5 第1 項同有規定。本判決
    後開所引用其餘各該被告以外之人於審判外之陳述（包括言
    詞及書面陳述），原則上均不得作為證據使用，惟被告2 人
    及各辯護人雖均知上開證據資料為傳聞證據，但於本院審理
    程序中均表示同意作為證據使用（見本院卷(一)第185 頁、第
    208 頁反面、本院卷(二)第136 頁反面、本院卷(五)第122 頁）
    ，本院審酌上開證據製作時之情況，並無違法不當之情事，
    認為以之作為證據應屬適當，揆諸前開規定，應認該等供述
    證據例外具有證據能力。
二、證明力方面：
  (一)被告之辯解：
  1.被告乙○○固坦承曾於事實欄一所載時間及事實欄二(一)至(三)
    所載時地，交付事實欄一二(一)至(三)所示之毒品與丙○○，而
    附表二編號１至５標記乙○○和丙○○之譯文內容，確實是
    其與丙○○之通話無誤，惟矢口否認有販賣毒品之行為，辯
    稱：事實欄一之部分，伊幫丙○○代墊500 元去拿毒品回來
    之後再拿給丙○○，地點是在丙○○家中；事實欄二(一)之部
    分，也是伊去幫丙○○拿回來之後再拿給丙○○，丙○○只
    有給我500 元；事實欄二(二)之部分，是伊與丙○○合資購買
    ，由我去拿毒品，丙○○給我400 元；事實欄二(三)之部分，
    伊有向丙○○收300 元，但那是油錢，伊沒有賺云云。被告
    乙○○之辯護人則辯以：戊○○與丙○○是舊識，也是十幾
    二十年的鄰居，顧及兩人的交情，乙○○才會在丙○○沒有
    錢的時候，把毒品撥一些給丙○○施用，故乙○○主觀上並
    沒有營利的意圖云云。
  2.被告戊○○對於事實欄三所載幫助販賣毒品之犯行自白不諱
    ，也坦承於事實欄一所載時間，持本案行動電話與丙○○聯
    繫之事實，通話內容確實如附表二編號１所示。但矢口否認
    有販賣毒品之行為，辯稱：伊不知道丙○○打電話來是要做
    什麼云云。被告戊○○之辯護人則以：在當日（98年7 月25
    日）戊○○接聽丙○○之電話前，不能排除乙○○已與丙○○「事先」達成交易毒品之協議，況戊○○也沒有介入雙方
    的交易過程云云。
  (二)本院之判斷：
  1.被告乙○○部分（事實欄一二(一)至(三)）：
  (1)就被告乙○○販賣毒品之細節，業據丙○○於審判中以證人
    身分到庭證稱：98年7 月25日當天我有打電話給戊○○，要
    拿500 元的海洛因，是甲○○載我過去的，地點是臺大醫院
    雲林分院鐵道處（在7-11便利商店附近），海洛因由乙○○
    親自拿給我，我先欠款，後來有在後火車站還乙○○500 元
    。98年7 月28日這次通話結束後，我有用1,000 元向乙○○
    買到1 包海洛因，地點是在雲林縣莿桐鄉與西螺鎮交界處，
    海洛因是乙○○拿給我的。98年8 月2 日通話後有交易成功
    ，乙○○拿（甲基）安非他命給我，我給了乙○○400 元，
    地點在雲林縣西螺鎮三好汽車旅館，乙○○開車過來，我騎
    機車過去，我們反方向，在駕駛座那邊交易。98年8 月16日
    這次通話是要向乙○○拿（甲基）安非他命，後來確實有拿
    到，地點也是在三好汽車旅館附近，是用450 元的價格去買
    的等語明確（見本院卷(二)第138 頁至第160 頁）。核與甲○○於審判中具結後證稱：我的綽號是「臭妹」，當天（98年
    7 月25日）我騎機車載丙○○去7-11便利商店（買毒品），
    他們後來在雲林縣斗六市鐵路那邊交易，是戊○○打電話給
    我，要我載丙○○過去的。98年7 月28日那天，丙○○有開
    車載我去交易毒品等語相符（見本院卷(二)第158 頁至第161
    頁反面）。復經被告乙○○於審判中供稱：我承認販賣毒品
    與丙○○，我賺一些自己施用等語甚詳（見本院卷(二)第136
    頁反面至第137 頁反面）。另觀之丙○○致電被告乙○○等
    人的通話內容，不時使用暗語（如「再1 張500 的」、「要
    現金」），與實務上常見之毒品交易對話相似。佐以丙○○
    為警查獲後，經採尿送驗之結果，驗出「嗎啡」陽性反應，
    亦有臺灣檢驗科技股份有限公司濫用藥物尿液檢驗報告及雲
    林縣警察局毒品犯罪嫌疑人尿液採驗作業管制紀錄等附卷可
    參（見本院卷(四)第81頁、第99頁），可見丙○○確實有施用
    海洛因之行為。又被告乙○○為警採尿送驗之結果，也驗出
    「嗎啡」及「甲基安非他命」陽性反應，此觀臺灣檢驗科技
    股份有限公司濫用藥物尿液檢驗報告及雲林縣警察局毒品犯
    罪嫌疑人尿液採驗作業管制紀錄可明（見本院卷(四)第81頁、
    第100 頁），可見被告乙○○有對外取得海洛因及甲基安非
    他命之管道。此外，海洛因與甲基安非他命物稀價昂，其持
    有販賣者，政府查緝甚嚴，風險甚高，刑責甚重，若無營利
    之意圖，應無甘冒被查緝法辦科以重刑之危險，平白無端義
    務為該買賣之工作，是其販入之價格必較售出之價格低廉，
    而有從中賺取買賣差價牟利之意圖及事實，且海洛因或甲基
    安非他命等毒品，可任意分裝，其販售之價格會隨購毒者之
    資力、毒品之純度等因素而有高低之分，非謂一定要販售特
    定（如1,000 元或500 元以上）之價格，才有利潤可言，如
    此應屬符合論理法則且不違背社會通常經驗之合理判斷。由
    此益徵被告前述自白販賣毒品以牟利之供述，應屬真實。
  (2)關於丙○○取得毒品後交付價金與乙○○之方式，丙○○雖
    於審理中證稱：乙○○開車過來，車窗搖下來，我拿毒品之
    後，將錢丟進車內駕駛座（見本院卷(二)第141 頁至第141 頁
    反面、第142 頁反面、第144 頁至第144 頁反面、第151 頁
    反面、第154 頁反面）。然被告乙○○既已親手交付毒品與
    丙○○，丙○○豈有未將款項直接交付與被告乙○○，反而
    多此一舉地將款項丟進車內的道理？是其此部分之證詞悖於
    常理，各次交易應均係一手交錢一手交貨無誤。
  (3)被告乙○○雖於審判中翻異前詞，否認有販賣毒品牟利之行
    為，並爭執各次交付毒品之細節。但其涉案之犯罪事實，已
    經丙○○在審判中證述如前。被告乙○○既自承丙○○為其
    乾哥，且與丙○○沒有仇恨（見偵一卷第168 頁；本院卷(一)
    第181 頁反面），丙○○豈有設詞誣陷被告乙○○之道理？
    況販賣毒品刑度甚重，苟丙○○指證被告乙○○販毒乙情純
    屬子虛，被告乙○○豈有於審判中為任意性自白之道理？又
    查，「合資購買毒品」，係兩人以上為了以較高之價格購得
    為數較多之毒品，各出一部分之款項，由其中一人（或共同
    ）向販毒者購入毒品後，再依出資比例，各自分得一定數量
    之毒品之謂。而所稱「轉讓毒品」，則係指行為人始終無營
    利之意思，而以原價或低於原價，有償或無償讓與他人毒品
    。兩者迥然不同，並無併存之可能。然針對被訴之犯罪事實
    ，被告乙○○先於警詢中供稱：98年7 月25日的通話，應該
    是要去打電腦。98年7 月28日的通話，我不知道是什麼意思
    。98年8 月2 日的對話，是我要向丙○○借錢。98年8 月16
    日的通話，我忘記內容是什麼意思（見偵一卷第164 頁至第
    168 頁）。其後在偵查中供稱：警詢筆錄實在（見偵一卷第
    181 頁至第182 頁）。案經起訴，其又在本院審理中供稱：
    98年7 月25日、7 月28日這2 次是無償轉讓，只有另外2 次
    （98年8 月2 日、8 月16日）是販賣（見本院卷(一)第182 頁
    ）。之後又改口供（證）稱：我們是一起合資購買毒品，毒
    品都是我去幫丙○○拿回來的，由我先幫丙○○墊款（見本
    院卷(五)第122 頁反面至第131 頁）。由上可知，被告乙○○
    之供詞反覆不一，相互矛盾，自不能逕信。再觀之丙○○購
    買毒品之通話內容（附表二編號２至４所示），並無一語提
    及要一起購買毒品之事，甚至連要購買何種毒品均未於電話
    中明確交易，此由乙○○供（證）稱：（98年7 月25日）電
    話中沒有提到要哪種毒品，但如果拿錯了，我再拿去換就好
    。（98年7 月28日）我兩種都有拿，見面之後，再看他（丙○○）要哪1 種。（98年8 月2 日）我只剩下甲基安非他命
    而已，我剩下的給他（丙○○）（見本院卷(五)第127 頁至第
    129 頁）等語也可得證。如是，渠等之交易模式顯與「合資
    購買」有別。
  (4)丙○○雖又於本案審判中第2 次作證時改口證稱：我是與乙○○一起去買（毒品）的（見本院卷(五)第131 頁反面）。但
    其復證稱：我去（交易）的時候，他（乙○○）有說他要去
    跟別人調，先幫我墊款，但我不知道他是否有幫我墊款，他
    跟何人拿我不管，我的交易對象就是乙○○（見本院卷(二)第
    152 頁、第155 頁）。本院也認渠等之交易模式與「合資購
    毒」不同，已經論述如上。且其於本院第2 次作證時，已進
    入臺灣雲林第二監獄服刑，與被告乙○○在同一監所執行，
    則其證詞出現如此轉變，當不能排除是因為與被告有直接接
    觸之機會，而生人情壓力之故，自難以其證詞不一，即認其
    先前指證被告乙○○販賣毒品等節非屬真實。另外，丙○○
    於檢察官面前證稱：（98年8 月2 日）我給了400 元，拿到
    500 元數量的毒品。（98年8 月16日）我以450 元拿到500
    元數量的毒品（見偵一卷第244 頁至第245 頁）。但其也在
    審判中證稱：我不確定我拿到毒品的數量是多少，我沒有拿
    磅秤來秤，重量是乙○○說的（見本院卷(二)第155 頁）。則
    丙○○所述向被告乙○○購得之毒品數量既無從證實，亦難
    以此認定被告乙○○將毒品轉讓與丙○○，而無利得。至丙○○於審判中再證稱：乙○○曾經跟我一起共用毒品，但沒
    有收錢。但經辯護人進一步詰問：「是否在98年7 月25日那
    1 次？」丙○○即證稱：「這我沒有印象。」（見本院卷(二)
    第149 頁反面）。同樣地，不能採為有利於被告乙○○之認
    定。
  2.被告戊○○部分（事實欄一三）：
  (1)針對事實欄三之犯罪事實，被告戊○○已在審理中坦認無誤
    （見本院卷(五)第146 頁），也經丙○○於審判中結證歷歷（
    見本院卷(二)第138 頁至第139 頁、第143 頁至第143 頁反面
    、第148 頁反面至第149 頁），復經證人即共同被告乙○○
    於審判中證述屬實（見本院卷(五)第125 頁至第126 頁），亦
    有附表二編號５之通訊監察譯文在卷可稽。起訴檢察官雖認
    本次交易係「戊○○單獨販賣甲基安非他命與丙○○」，然
    本次交易細節已經被告戊○○和丙○○、乙○○供（證）述
    在前，本次交易係被告乙○○前往雲林縣斗六市某處交付甲
    基安非他命與丙○○，並向丙○○收取金錢，被告戊○○僅
    負責接聽丙○○之來電而已。另觀之本院勘驗該通話內容之
    筆錄可知，於98年7 月24日9 時27分35秒之第1 通電話，丙○○已與被告乙○○在電話中達成買賣東西（毒品）之協議
    （被告乙○○賣給丙○○），而於98年7 月24日9 時28分45
    秒之第2 通電話，丙○○則是要求被告戊○○轉告被告乙○○要帶多一些毒品（甲基安非他命），則被告戊○○將丙○○之上開訊息轉告乙○○知悉，也只是幫助被告乙○○得以
    確定該次交易之毒品種類而已，並未參與販賣毒品之構成要
    件行為，自難論以販賣毒品之單獨或共同正犯，僅得以幫助
    犯論處。至丙○○於偵查中指證本次交易是被告戊○○交付
    毒品並收取金錢云云（見偵一卷第243 頁），與其在審判中
    之證詞相互矛盾，也與證人乙○○之證述不合，被告戊○○
    也否認屬實，自難採為不利於被告戊○○之認定。
  (2)被告戊○○雖否認有與被告乙○○共同為事實欄一之販賣毒
    品行為，然而：
  (甲)現行刑法關於正犯、從犯之區別，係以其主觀之犯意及客觀
    之犯行為標準。凡以自己犯罪之意思而參與犯罪，無論其所
    參與者是否係犯罪構成要件之行為，皆為正犯，其以幫助他
    人犯罪之意思而參與犯罪，其所參與者，苟係犯罪構成要件
    之行為，亦為正犯，必以幫助他人犯罪之意思而參與犯罪，
    其所參與者又為犯罪構成要件以外之行為，始為從犯（最高
    法院25年上字第2253號判例意旨參照）。以販賣毒品罪為例
    ，從事前聯絡毒品買賣、到事後交付毒品、收取毒品買賣價
    金等行為，均屬販賣毒品罪之構成要件之行為，苟有參與其
    事，即係分擔實行犯罪行為，自應負起共同販賣毒品罪責（
    最高法院98年度臺上字第4234號判決意旨參照）。
  (乙)事實欄一所載被告乙○○販賣海洛因與丙○○之犯行，已經
    認定在前。又此次交易係丙○○與被告戊○○通話後（通話
    內容詳如附表二編號１所示），才在臺大醫院雲林分院附近
    的鐵道處（旁邊有7-11便利商店）順利向被告乙○○以500
    元之價格購得海洛因1 包，業經丙○○及被告乙○○於審判
    中證述不移（見本院卷(二)第140 頁反面、本院卷(五)第126 頁
    反面至第127 頁），被告戊○○對此也不爭執（見本院卷(二)
    第30頁至第31頁反面）。參諸附表二編號１之通話內容可知
    ，丙○○在電話中明白表示「再1 張500 元便宜的。」即表
    示要購買500 元毒品之意，被告戊○○答稱「好。」之後旋
    請甲○○載丙○○前去交易，並通知被告乙○○至約定地點
    交付毒品（海洛因），則此次交易顯然由被告戊○○主導，
    並由被告戊○○於電話中與丙○○達成「販賣500 元之毒品
    與丙○○之約定」，是被告戊○○顯已實施販賣毒品之構成
    要件行為無誤。
  (丙)被告戊○○另改口辯稱其不知道丙○○來電之用途（見本院
    卷(三)第181 頁反面）。但查，其在準備程序中已明白供述本
    次是要交易毒品，並請甲○○載丙○○前往，業如前述。且
    被告戊○○又有施用毒品之前科，此有臺灣高等法院被告前
    案紀錄表在卷可稽，依常理研判當無不知丙○○於電話中提
    及「再1 張500 元便宜的」就是交易毒品暗語之理。況且，
    被告戊○○若不知丙○○致電之目的，又如何會通知被告乙○○前去交易？故被告林戊○○之前開供述顯為卸責之詞。
    被告戊○○既明知丙○○來電之意圖，並於通話後告知被告
    乙○○前往交易，則其對於其行為可能促成當次交易應了然
    於胸，其當時主觀上自有幫助乙○○販賣毒品之犯意無疑。
    至被告乙○○究係販賣海洛因抑或甲基安非他命與丙○○，
    均未脫離其可預見之範圍，此由被告戊○○在警詢中供稱其
    知悉被告乙○○其曾經販賣海洛因及甲基安非他命，渠等兩
    種毒品也都有施用等語可證（見偵一卷第194 頁至第198 頁
    ）。被告戊○○以幫助乙○○販賣毒品之意思參與販賣毒品
    之構成要件行為，促成本次被告乙○○販賣海洛因與丙○○
    之犯罪，依上述判例及裁判要旨，被告戊○○應論以販賣海
    洛因之（共同）正犯。
  (丁)被告戊○○之辯護人又執門號0000000000號與0000000000號
    於98年7 月25日8 時46分之通訊監察譯文（見偵一卷第259
    頁），認不能排除被告乙○○與丙○○在本次通話前已就本
    次交易毒品之地點和金額達成協議，丙○○於電話中說「再
    1 張500 」就是要求除已經談妥之交易外再要1 張500 元之
    毒品云云。但查，辯護人所指上情，與被告乙○○及丙○○
    在審判中之前開證述不符，本次交易價額也僅有500 元（海
    洛因1 包），本院已經敘明在前。再細究辯護人所提98年7
    月25日8 時46分之通話內容，至多僅能證明丙○○已與被告
    乙○○或戊○○約定碰面而已，辯護人執當次通話內容認定
    本次交易價額不止500 元，而且已由丙○○與被告乙○○事
    前談妥價額云云，過於臆測，並不足採。
  3.此外，另有本案行動電話(一)、(二)扣案可資佐證。
三、綜上所陳，本案事證明確，被告2 人之辯解要為卸責之詞，
    均不值採信，渠等之犯行均可認定，應依法論科。
貳、論罪科刑之理由：
一、查毒品危害防制條例於98年5 月20日修正公布，自98年5 月
    22日施行（該次修正未定有施行日期，應「適用」中央法規
    標準法第13條之規定，自公布日起算至第3 日發生效力，參
    見司法院98年6 月29日院臺廳刑一字第0980014643號函）。
    本案被告2 人之犯罪時間均係在毒品危害防制條例修正施行
    後，應逕予適用修正後毒品危害防制條例之相關規定，而無
    新舊法比較之問題，合先敘明。
二、核被告乙○○就事實欄一二(一)所為，均係犯毒品危害防制條
    例第4 條第1 項之販賣第一級毒品罪。另被告乙○○就事實
    欄二(二)、(三)所為，均係犯毒品危害防制條例第4 條第2 項之
    販賣第二級毒品罪。被告戊○○就事實欄一所為，成立同條
    例第4 條第1 項之販賣第一級毒品罪。至被告戊○○就事實
    欄三所為，應成立刑法第30條第1 項、毒品危害防制條例第
    4 條第2 項之幫助販賣第二級毒品罪。被告乙○○持有第一
    、二級毒品之低度行為，分別為各該販賣之高度行為所吸收
    ，均不另論罪。
三、起訴檢察官認被告戊○○就事實欄三所示犯行，應為販賣第
    二級毒品罪之單獨正犯（見起訴書第9 頁之記載，本院卷(一)
    第84頁），但本院於調查證據完畢後，認被告戊○○此部分
    之犯行僅成立販賣第二級毒品罪之幫助犯，已經詳論如上。
    故起訴檢察官之見解容有誤會。但起訴之基本社會事實同一
    ，本院復在審判中告知幫助犯之罪名請被告戊○○及辯護人
    進行答辯（見本院卷(三)第181 頁反面、第184 頁反面、本院
    卷(五)第146 頁），自得依刑事訴訟法第300 條之規定變更起
    訴法條論處。
四、被告2 人就事實欄一所示犯行，應依刑法第28條之規定成立
    共同正犯，理由已經詳論在前。
五、又所謂「集合犯」，係指立法者所制定之犯罪構成要件中，
    本即預定有數個同種類行為而反覆實行之犯罪而言。故是否
    為集合犯之判斷，客觀上應斟酌法律規範之本來意涵、實現
    該犯罪目的之必要手段、社會生活經驗中該犯罪必然反覆實
    行之常態及社會通念等；主觀上則視其反覆實施之行為是否
    出於行為人之單一犯意，並秉持刑罰公平原則，加以判斷之
    。稽以行為人販賣毒品之原因，不一而足，其多次販賣毒品
    之行為，未必皆出於行為人之1 個犯意決定；且觀諸毒品危
    害防制條例第4 條販賣毒品罪之構成要件文義，實無從憑以
    認定立法者本即預定該犯罪之本質，必有數個同種類行為而
    反覆實行之集合犯行。再者，修正後刑法業刪除連續犯之規
    定，多次販賣毒品之犯行，依社會通念，修法後應認為數罪
    之評價，始符刑罰公平原則。從而，販賣毒品罪，難認係集
    合犯（最高法院97年度臺上字第1933號、第1400號、第1060
    號判決要旨參照）。是以，被告乙○○所犯各次販賣毒品之
    行為（如事實欄一二(一)至(三)所示），犯意各別，行為各自獨
    立，應分論併罰。另被告戊○○所犯販賣第一級毒品罪（如
    事實欄一）以及幫助販賣第二級毒品罪（如事實欄三），也
    係出於不同犯意，行為態樣互異，亦應分論併罰。
六、被告乙○○有前述事實欄一所記載之前科記錄，此觀臺灣高
    等法院被告前案紀錄表可明，其於有期徒刑執行完畢後5 年
    內故意再犯本案最重本刑有期徒刑以上之罪，均成立累犯，
    各應依刑法第47條第1 項之規定加重其之刑（其所犯販賣第
    一級毒品罪中法定刑為「死刑」與「無期徒刑」之部分，以
    及所犯販賣第二級毒品罪中法定刑為「無期徒刑」之部分，
    依法均不得加重）。
七、被告戊○○幫助被告乙○○為販賣第二級毒品之犯行，爰依
    刑法第30條第2 項之規定，按正犯之刑減輕之。
八、另刑之量定，為求個案裁判之妥當性，法律固賦予法院裁量
    權，但此項裁量權之行使，除應依刑法第57條規定，審酌行
    為人及其行為等一切情狀，為整體之評價，並應顧及比例原
    則與平等原則，使罪刑均衡，輕重得宜，以契合社會之法律
    感情。且販賣毒品之人，其原因動機不一，犯罪情節未必盡
    同，或有大盤毒梟者，亦有中、小盤之分，甚或僅止於吸毒
    者友儕間為求互通有無，其販賣行為所造成危害社會之程度
    自屬有異，法律科處此類犯罪，所設之法定最低本刑卻相同
    ，不可謂不重。倘依其情狀處以有期徒刑，即足以懲儆，並
    可達防衛社會之目的者，自非不可依客觀之犯行與主觀之惡
    性二者加以考量其情狀，是否有可憫恕之處，適用刑法第59
    條之規定酌量減輕其刑，期使個案裁判之量刑，能斟酌至當
    ，符合比例原則（最高法院95年臺上字第788 號判決意旨參
    照）。又適用刑法第59條酌量減輕其刑時，並不排除同法第
    57條所列舉10款事由之審酌（最高法院70年度第6 次刑事庭
    會議決議參照）。基此，本院審酌被告乙○○販賣毒品之對
    象僅有丙○○1 人，次數僅有4 次（海洛因及甲基安非他命
    各2 次），犯罪所得僅2,350 元（海洛因部分為1,500 元，
    另甲基安非他命部分為850 元）。又被告戊○○因與被告乙○○為男女朋友關係，代為接聽丙○○之電話而犯下本案。
    足見被告2 人販賣（或幫助販賣）毒品之惡性與犯罪情節均
    與大量走私進口或大量販賣毒品之所謂「大盤」、「中盤」
    毒販有重大差異。依上可認被告2 人之犯罪情狀均堪憫恕，
    若就渠等所犯販賣第一級、第二級毒品罪或幫助販賣第二級
    毒品罪概處以法定最低本刑，猶嫌過重，有傷一般人民對法
    律之情感，爰均依刑法第59條之規定酌減各罪之刑（其中，
    被告戊○○所犯幫助販賣第二級毒品罪，應依法遞減之。被
    告乙○○所犯販賣第一級毒品罪中法定刑為「罰金」之部分
    ，和被告乙○○所犯販賣第二級毒品罪中法定刑為「有期徒
    刑」與「罰金」之部分，均依法先加後減）。
九、量刑之依據：
  (一)「數罪併罰，分別宣告其罪之刑，依下列各款定其應執行者
    ：五宣告多數有期徒刑者，於各刑中之最長期以上，各刑合
    併之刑期以下，定其刑期。但不得逾30年。」刑法第51條第
    5 款定有明文。又法律上屬於自由裁量事項，尚非概無法律
    性之拘束，在法律上有其外部界限及內部界限。前者法律之
    具體規定，使法院得以具體選擇為適當裁判，此為自由裁量
    之外部界限。後者法院為自由裁量時，應考量法律之目的，
    法律秩序之理念所在，此為自由裁量之內部界限。法院為裁
    判時，二者均不得有所踰越。在數罪併罰應定其應執行刑之
    案件，法院所為刑之酌定，固屬自由裁量事項，然對於法律
    之內、外部界限，仍均應受其拘束。最高法院94年度臺非字
    第21號裁判要旨足供本案定刑之參考。
  (二)又數罪併罰在定其應執行之刑之際，自應再為應執行之刑的
    決定，亦屬一種特別的量刑過程，其考量結果，並非單純表
    示一種數罪刑度的總和而已，而是再次對於同一行為人責任
    的檢視。相較刑法第57條定有科刑時應審酌的事項，此項規
    定係對一般犯罪行為之裁量而言。而合併刑之宣告，則屬一
    種對犯罪人本身及所犯之各種犯罪的綜合判斷。申言之，定
    執行之刑的宣告，並非在法定範圍之內自由裁定，應注意行
    為人從其犯數罪所反映的人格特性，及考量刑法目的相關刑
    事政策，妥為宣告。而刑法的功能中，除一般預防及特別預
    防之外，更重要的是，行為人再社會化及具體的社會保護作
    用，否則加諸過度之刑罰於被告，徒僅造成責任報應，去實
    現一個未知、抽象的正義。因此，是否為被告長期性監禁宣
    告的同時，應一併考量被告犯案情節對社會之衝擊，並注意
    此舉是否造成被告更生絕望的心理影響，使得被告的人格遭
    受完全性地抹滅。換言之，必須考量刑罰手段的相當性，儘
    量選擇能使受刑人復歸合社會生活之刑罰方法。法官無法以
    所謂「治亂世用重典」之理由，加重刑罰以圖遏止歪風，不
    能過度強調所謂一般預防的刑罰目的。實則，就人性尊嚴及
    人權的思想而言，任何一個人均非他人的工具，以加重被告
    的刑罰作為達到阻嚇其他人犯罪的手段，被告已淪為教化社
    會大眾的工具，喪失了作為一個人主體性，這均與我國刑事
    政策之立法有違。凡此即構成最高法院所揭示「內部界限」
    之意義。
  (三)本院考量前情（包括前述酌減之事由），復斟酌被告乙○○
    自承教育程度為國中畢業；被告戊○○自承教育程度為國小
    畢業，其2 人均有施用毒品之前科，此有臺灣高等法院被告
    前案紀錄表在卷可查，堪信渠等均為沈淪毒海之被害人，暨
    被告2 人販賣毒品之金額、次數和涉案程度，兼衡檢察官、
    被告及辯護人對本案刑度之意見，與被告2 人之犯後態度等
    一切情狀，分別量處渠等所犯各罪之刑（被告乙○○各罪之
    宣告刑詳如附表一所示），再定渠等應執行之刑如主文所示
    。
十、沒收之判斷：
  (一)按沒收係屬從刑，倘無主刑，即無所附麗。案內扣押之贓證
    物品，縱屬違禁物，既與判決所認定之犯罪無關，即不能於
    該犯罪諭知之主刑項下，併予宣告沒收無關之違禁物，至檢
    察官應否以另案聲請單獨宣告沒收，要屬另外問題，不容混
    淆（最高法院97年度臺非字第582 號判決要旨可參）。查被
    告戊○○遭查獲之海洛因1 包（驗餘淨重0.058 公克），經
    送驗之結果，固證實為海洛因，此有行政院衛生署草屯療養
    院鑑定書在卷可參（見本院卷(一)第166 頁），惟被告陳姵玲
    供稱該海洛因為自己施用之物（見本院卷(一)第207 頁反面）
    ，且被告陳姵玲雖參與販賣第一級毒品（事實欄一），但其
    行為分擔之部分僅係以電話聯絡通知交易而已，業如前述，
    則該海洛因尚難認定為被告乙○○、陳姵玲共同販賣海洛因
    所剩下之物，基於無主刑無從刑原則，無法於本案沒收銷燬
    之，而應由檢察官另為適法之處理。
  (二)再毒品危害防制條例第19條第1 項規定，犯第4 條之罪者，
    其供犯罪所用或因犯罪所得之財物，均沒收之，如全部或一
    部不能沒收時，追徵其價額或以其財產抵償之。但該條項並
    無如同條例第18條第1 項所定「不問屬於犯人與否，沒收之
    」之明文，自屬相對沒收主義之立法。是其應沒收之物，應
    以屬被告所有者為限（最高法院95年度臺上字第305 號判決
    意旨參照）。其次，共同正犯因相互間利用他人之行為，以
    遂行其犯意之實現，本於責任共同之原則，有關沒收部分，
    對於共犯間供犯罪所用之物，自均應為沒收之諭知（最高法
    院91年度臺上字第5583號判決意旨參照）。此外，共同正犯
    之犯罪所得為新臺幣時，係合併計算，且於全部或一部不能
    沒收時以其財產抵償之，為避免執行時發生重複沒收、抵償
    之情形，故各共同正犯之間係採連帶沒收主義，於裁判時僅
    諭知連帶沒收，不得就全體共同正犯之總所得對各該共同正
    犯分別重複諭知沒收，此與罰金刑應分別諭知、分別執行者
    不同（最高法院95年度臺上字第925 號、94年度臺上字第74
    21號判決意旨參酌）。則：
  1.扣案之Samsung 廠牌行動電話1 支（不含搭配使用之門號00
    00000000號晶片卡1 枚），為被告戊○○供販賣毒品（事實
    欄一部分）所用之工具，已經查明如上，且為被告戊○○所
    有，業經被告戊○○供認在卷（見本院卷(一)第207 頁反面至
    第208 頁、本院卷(三)第174 頁反面），應依上述規定沒收之
    。基於共犯責任共同原則，亦應在共犯即被告乙○○所犯該
    罪項下（事實欄一部分）宣告沒收（但被告戊○○與乙○○
    就事實欄二(一)所載之犯行不具共犯關係，自不得於被告乙○○所犯此罪項下宣告沒收）。至門號0000000000號晶片卡1
    枚，被告戊○○供稱為其母親所有（見本院卷(一)第207 頁反
    面、本院卷(三)第174 頁），也有門號資料查詢單在卷可考（
    見本院卷(四)第171 頁），自不得依上述規定宣告沒收。
  2.扣案之NOKIA 廠牌行動電話（不含搭配使用之門號00000000
    00號晶片卡1 枚），為被告乙○○供販賣毒品（事實欄二(二)
    、(三)之部分）所用之工具，已經查明在前，且為被告乙○○
    所有，業經被告乙○○供承不諱（見本院卷(三)第174 頁反面
    ），應依上述規定沒收之。至門號0000000000號晶片卡1 枚
    ，被告乙○○供稱非其所有（見本院卷(三)第174 頁），也有
    門號資料查詢單在卷可參（見本院卷(四)第162 頁），乃不予
    宣告沒收。
  3.被告乙○○各次販賣毒品所得，均未扣案，仍應依上述規定
    沒收之，如全部或一部不能沒收時，以其財產抵償。但就事
    實欄一所得500 元之部分，參前最高法院裁判要旨，應與共
    犯即被告戊○○連帶宣告沒收，如全部或一部不能沒收時，
    以其與被告戊○○之財產連帶抵償。
  (三)被告戊○○所有且扣案之Samsung 廠牌行動電話（不含搭配
    使用之門號0000000000號晶片卡1 枚），同為被告戊○○供
    幫助販賣毒品所用之工具（事實欄三），亦應依刑法第38條
    第1 項第2 款之規定沒收之。
  (四)其餘扣案物品（門號0000000000號行動電話1 支、夾鏈袋1
    包及塑膠鏟1 支），並無證據證明與被告2 人本案犯罪有關
    ，均不為沒收之諭知，附此敘明。
乙、不另為無罪諭知部分：
壹、公訴意旨另以：被告戊○○基於販賣海洛因或甲基安非他命
    以營利之犯意聯絡，以與被告乙○○共同持用本案行動電話
    接聽丙○○之來電，或陪同被告乙○○前去與丙○○交易方
    式，與被告乙○○共同為上述事實欄二(一)至(三)所示販賣海洛
    因或甲基安非他命之行為。因認被告戊○○另涉犯毒品危害
    防制條例第4 條第1 項之販賣第一級毒品罪嫌，和同條例第
    4 條第2 項之販賣第二級毒品罪嫌。
貳、按犯罪事實應依證據認定之，無證據不得認定犯罪事實；另
    不能證明被告犯罪者，應諭知無罪之判決，刑事訴訟法第15
    4 條第2 項、第301 條分別定有明文。又刑事訴訟法第161
    條第1 項規定：「檢察官就被告犯罪事實，應負舉證責任，
    並指出證明之方法。」因此，檢察官對於起訴之犯罪事實，
    應負提出證據及說服之實質舉證責任。倘其所提出之證據，
    不足為被告有罪之積極證明，或其指出證明之方法，無從說
    服法院以形成被告有罪之心證，基於無罪推定之原則，自應
    為被告無罪判決之諭知（最高法院92年臺上字第128 號判例
    意旨參照）。又共同實施犯罪行為為共同正犯構成要件之一
    。所謂共同實施，雖不以參與全部犯罪行為為限，要必分擔
    實施一部分，始得為共同正犯（最高法院46年臺上字第1304
    號判例意旨參照）。
參、檢察官認被告戊○○涉有上開犯嫌，無非以丙○○於偵查中
    之指證及門號0000000000號之相關通訊監察譯文為主要論據
    。被告戊○○則堅決否認有上述犯行，辯稱：98年7 月28日
    這1 次（事實欄二(一)），伊有接丙○○的電話，但伊沒有參
    與交易。98年8 月2 日這1 次（事實欄二(二)），丙○○的電
    話不是伊接的，但伊沒有參與交易。98年8 月16日這1 次（
    事實欄二(三)），丙○○打電話來不是伊接的，伊也沒有陪同
    被告乙○○出去，但伊好像有陪被告乙○○去「三好汽車旅
    館」那裡1 次等語。被告戊○○之辯護人則辯護表示：98年
    7 月28日電話中，被告戊○○與丙○○並沒有提到任何毒品
    交易的事情。另外，98年8 月2 日及16日的交易，是被告乙○○自己的行為，與被告戊○○無關等語。
肆、本院之判斷：
一、證據能力部分：同前述有罪部分之論述。
二、證明力部分：
  (一)丙○○固然於檢察官偵訊時證稱：98年7 月28日通話的內容
    是向被告2 人拿海洛因，我將錢交給被告戊○○，被告乙○○將毒品拿給我。98年8 月2 日也是在「三好汽車旅館」拿
    海洛因，被告戊○○將毒品交給我，我也把錢交給被告戊○○。98年8 月16日這次交易，由被告2 人一起拿毒品給我，
    我將錢交給被告戊○○（見偵一卷第244 頁至第245 頁）。
    但其證詞已為被告戊○○所否認。並與被告乙○○在審判中
    證稱：98年7 月28日那1 次被告戊○○有去，但沒有參與。
    98年8 月2 日那1 次是我拿毒品給丙○○，並向丙○○收錢
    的，被告戊○○沒有去。98年8 月16日這1 次被告戊○○有
    去，但向丙○○收錢並交付毒品與丙○○的人，是我等語（
    見本院卷(五)第123 頁反面至第124 頁反面）並不相符。嗣丙○○又翻異前詞，於審判中證稱：98年7 月28日這1 次，我
    是向被告乙○○拿毒品，錢丟進車內。98年8 月2 日這1 次
    ，是被告乙○○拿毒品給我，我錢丟進車內。98年8 月16日
    這1 次，是被告乙○○拿毒品給我的，錢也是丟進車內（見
    本院卷(二)第141 頁至第156 頁）。則丙○○於偵查中指證被
    告戊○○收取價金或交付毒品等節是否為真，非無疑義。本
    院復認丙○○之指證雖前後不一，但其於審判中之證詞與證
    人乙○○之證詞較為相符，且證人乙○○同為本案被告，若
    非真實，應無為對自己不利供述之理，自以證人乙○○及丙○○於審判中證述被告戊○○未收錢或交付毒品等語較為可
    採（丙○○證稱「將錢丟進車內」乙節，不能採信，理由已
    經敘明在前）。準此，單憑丙○○於偵訊中之證詞，尚無法
    證明被告戊○○確於有交付毒品與丙○○或向丙○○收取購
    毒價金之行為。
  (二)本院另當庭勘驗相關之通話內容（附表二編號２至４），除
    於98年7 月28日交易前，被告戊○○與丙○○有電話接觸外
    ，於98年8 月2 日及16日之交易，均係由被告乙○○與丙○○單獨通話，有勘驗筆錄附卷可證（見本院卷(二)第31頁反面
    至第38頁）。惟細究98年7 月28日之通話內容，被告戊○○
    僅係在丙○○表示相約見面時，向丙○○詢問：「我們在竹
    塘，你知道竹塘這裡嗎？」而已，旋依丙○○之要求將電話
    轉交與身旁之被告乙○○，並由丙○○即向被告乙○○表示
    人在難過（藥癮發作之意），被告乙○○便與丙○○約定在
    西螺交流道附近碰面，後再改往他處（雲林縣莿桐鄉與西螺
    鎮交界）見面。故在電話中，被告戊○○未與丙○○談及任
    何與毒品交易有關之事（如購買毒品之種類、地點、價格或
    時間等），亦難以被告戊○○確有接聽該次通話，即不論其
    所談論之內容，逕以共同正犯論擬。
伍、綜上所陳，本院依檢察官所提出之證據方法為調查後，尚不
    能獲得有罪之確信，檢察官所指被告戊○○涉共同犯販賣第
    一、二級毒品之罪嫌，是否為真，仍有合理懷疑存在。檢察
    官既然不能證明起訴書所載被告戊○○此部分之犯行存在，
    核諸前揭法條及最高法院判例要旨，原應為被告戊○○無罪
    之諭知，但公訴檢察官認此部分與前揭認定有罪之部分具有
    接續犯之實質上一罪關係（見本院卷(三)第185 頁），爰不另
    為無罪之諭知。
據上論斷，應依刑事訴訟法第299 條第1 項前段、第300 條，毒
品危害防制條例第4 條第1 項、第2 項、第19條第1 項，刑法第
11條、第28條、第47條第1 項、第30條、第59條、第51條第5 款
、第38條第1 項第2 款，判決如主文。
本案經檢察官丁○○到庭執行職務。
中    華    民    國    99    年    4     月    16    日
                  刑事第七庭  審判長法  官 許 佩 如
                                    法  官 楊 欣 怡
                                    法  官 王 紹 銘
以上正本證明與原本無異。
如不服本判決，應於收受本判決後10日內向本院提出上訴書狀，
並應敘述具體理由。如未敘述上訴理由者，應於上訴期間屆滿後
20日內向本院補提理由書狀（均須按他造當事人之人數附繕本）
「切勿逕送上級法院」。
                                    書記官 洪 秀 虹
中    華    民    國    99    年    4     月    16    日
附錄本案論罪科刑法條：
毒品危害防制條例第4 條第1 項：
製造、運輸、販賣第一級毒品者，處死刑或無期徒刑；處無期徒
刑者，得併科新臺幣2,000 萬元以下罰金。
毒品危害防制條例第4 條第2 項：
製造、運輸、販賣第二級毒品者，處無期徒刑或7 年以上有期徒
刑，得併科新臺幣1,000 萬元以下罰金。
【附表一：被告乙○○所犯罪刑一覽表】
┌──┬─────┬─────┬──────────────────┐
│編號│ 犯罪事實 │ 所犯罪名 │           宣告刑之內容             │
├──┼─────┼─────┼──────────────────┤
│ １ │事實欄一所│毒品危害防│處有期徒刑拾柒年陸月。扣案之Samsung │
│    │載共同販賣│制條例第4 │廠牌行動電話壹支（不含搭配使用之門號│
│    │海洛因與莊│條第1 項之│0000000000號晶片卡壹枚）沒│
│    │仁偉之犯行│販賣第一級│收。未扣案之販賣毒品所得新臺幣伍佰元│
│    │          │毒品罪    │應與被告戊○○連帶沒收，如全部或一部│
│    │          │          │不能沒收時，以其與被告戊○○之財產連│
│    │          │          │帶抵償。                            │
├──┼─────┼─────┼──────────────────┤
│ ２ │事實欄二(一)│毒品危害防│處有期徒刑拾柒年陸月。未扣案之販賣毒│
│    │所載販賣海│制條例第4 │品所得新臺幣壹仟元沒收，如全部或一部│
│    │洛因與莊仁│條第1 項之│不能沒收時，以其財產抵償。          │
│    │偉之犯行  │販賣第一級│                                    │
│    │          │毒品罪    │                                    │
├──┼─────┼─────┼──────────────────┤
│ ３ │事實欄二(二)│毒品危害防│處有期徒刑肆年陸月。扣案之NOKIA 廠牌│
│    │所載販賣甲│制條例第4 │行動電話壹支（不含搭配使用之門號○九│
│    │基安非他命│條第2 項之│00000000號晶片卡壹枚）沒收。│
│    │與丙○○之│販賣第二級│未扣案之販賣毒品所得新臺幣肆佰元沒收│
│    │犯行      │毒品罪    │，如全部或一部不能沒收時，以其財產抵│
│    │          │          │償。                                │
├──┼─────┼─────┼──────────────────┤
│ ４ │事實欄二(三)│毒品危害防│處有期徒刑肆年陸月。扣案之NOKIA 廠牌│
│    │所載販賣甲│制條例第4 │行動電話壹支（不含搭配使用之門號○九│
│    │基安非他命│條第2 項之│00000000號晶片卡壹枚）沒收。│
│    │與丙○○之│販賣第二級│未扣案之販賣毒品所得新臺幣肆佰伍拾元│
│    │犯行      │毒品罪    │沒收，如全部或一部不能沒收時，以其財│
│    │          │          │產抵償。                            │
└──┴─────┴─────┴──────────────────┘
【附表二：本案通訊監察譯文一覽表】
┌──┬─────┬───────────────┬───────────┐
│編號│   時間   │     本院勘驗之通話內容       │         備註         │
├──┼─────┼───────────────┼───────────┤
│ １ │98年7 月25│A：0000-000000（戊○○）      │佐證事實欄一。      │
│    │日8 時49分│B：0000-000000（丙○○）      │通訊監察譯文出處：偵│
│    │21秒      ├───────────────┤  一卷第259 頁。      │
│    │          │A：喂。                       │本院勘驗筆錄：本院卷│
│    │          │B：喂、喂。                   │  (二)第30至31頁。      │
│    │          │A：ㄏㄟˋ。                   │                      │
│    │          │B：現在要再一張500 的，便宜的 │                      │
│    │          │    。現在再一張500 的，便宜的│                      │
│    │          │    。                        │                      │
│    │          │A：喔喔喔、好好好。           │                      │
│    │          │B：阿你現在人在那裡？         │                      │
│    │          │A：我們、我們在外面外面外面路 │                      │
│    │          │    。                        │                      │
│    │          │B：好啦，這樣我用走路的出去啦 │                      │
│    │          │   。                         │                      │
│    │          │A：好好好。                   │                      │
│    │          │B：好。                       │                      │
│    ├─────┼───────────────┤                      │
│    │98年7 月25│A：0000-000000（戊○○）      │                      │
│    │日8 時50分│B：0000-000000（丙○○）      │                      │
│    │          │C：（乙○○）                 │                      │
│    │36秒      ├───────────────┤                      │
│    │          │A：喂。                       │                      │
│    │          │B：喂，ㄟ你到哪邊？           │                      │
│    │          │A：我等一下，我叫我們欉ㄟ（音 │                      │
│    │          │    譯）去載你。              │                      │
│    │          │B：沒有啦，現在那個是要分開的 │                      │
│    │          │    喔。                      │                      │
│    │          │A：我知我知我知喔，他有告訴我 │                      │
│    │          │    。                        │                      │
│    │          │B：阿現在現在，沒有啦，你現在 │                      │
│    │          │    人在那裡啦，我過去就好了啦│                      │
│    │          │    。                        │                      │
│    │          │A：欉ㄟ（音譯）過去載你就知道 │                      │
│    │          │    了。                      │                      │
│    │          │B：我現在人出來了啦，我現在在 │                      │
│    │          │    SEVEN、SEVEN這邊喔。      │                      │
│    │          │A：好，你去SEVEN啊。          │                      │
│    │          │（C ：SEVEN 那邊載他，載偉仔。│                      │
│    │          │A ：嘿，我叫欉ㄟ（音譯）去載他│                      │
│    │          │）                            │                      │
│    │          │A：喂。                       │                      │
│    │          │B：喂。                       │                      │
│    │          │A：他去了喔。                 │                      │
│    │          │                              │                      │
│    │          │B：好啦，阿他、他東西有帶來嗎 │                      │
│    │          │    ？                        │                      │
│    │          │A：有有有。                   │                      │
├──┼─────┼───────────────┼───────────┤
│ ２ │98年7 月28│A：0000-000000（戊○○）      │佐證事實欄二(一)。    │
│    │日10時34分│B：0000-000000（丙○○）      │通訊監察譯文出處：偵│
│    │17秒      │C：0000-000000（乙○○）      │  一卷第260 頁。      │
│    │          ├───────────────┤本院勘驗筆錄：本院卷│
│    │          │B：喂。                       │  (二)第31頁背面至第35頁│
│    │          │A：喂。                       │  。                  │
│    │          │B：喂、妹仔喔。               │                      │
│    │          │A：嗯。                       │                      │
│    │          │B：喂、妹仔喔。               │                      │
│    │          │A：嗯嗯。                     │                      │
│    │          │B：阿偉啦。                   │                      │
│    │          │A：嗯。                       │                      │
│    │          │B：我跟你說啦喔，你就叫你兄ㄟ │                      │
│    │          │   喔，我現在人在痛苦你也知道 │                      │
│    │          │   啦ㄏㄡˋ。                 │                      │
│    │          │A：我知道啦。                 │                      │
│    │          │B：沒啦，現在都不要講什麼啦， │                      │
│    │          │   你跟他說我現在人在痛苦啦ㄏ │                      │
│    │          │   ㄡˋ，我手機那支手寫的交給 │                      │
│    │          │   他這樣啦。                 │                      │
│    │          │A：交？                       │                      │
│    │          │B：就給他這樣啦，雙卡機的啦阿 │                      │
│    │          │   那支又不錯啦。             │                      │
│    │          │A：嗯。                       │                      │
│    │          │B：螢幕又換新的而已啦，ㄏㄡˋ │                      │
│    │          │   。                         │                      │
│    │          │A：嗯。                       │                      │
│    │          │B：不到兩年的機子啦。         │                      │
│    │          │A：嗯。                       │                      │
│    │          │B：對吧。                     │                      │
│    │          │A：嗯。                       │                      │
│    │          │B：就給他了這樣子啦。         │                      │
│    │          │A：就給他。                   │                      │
│    │          │B：因為我、妳也瞭解，我盡量的 │                      │
│    │          │   幫你們奔走了，妳知道嗎，真 │                      │
│    │          │   的吧，你們都有看見的啦，ㄏ │                      │
│    │          │   ㄡˋ，只要用我的性命下去說 │                      │
│    │          │   、假設說我被抓到，也是我自 │                      │
│    │          │   作自受的啦。               │                      │
│    │          │A：阿我也跟你說了阿，你就不要 │                      │
│    │          │   說阿昌啊，我也不會把你說出 │                      │
│    │          │   去。                       │                      │
│    │          │B：對吧、對吧。               │                      │
│    │          │A：ㄏㄟˋ阿，我也…。         │                      │
│    │          │B：今天是我自作自受的啊，說什 │                      │
│    │          │   麼我騙你，我說你真的是胡亂 │                      │
│    │          │   想、說什麼我在騙你。       │                      │
│    │          │A：沒啦，有…。               │                      │
│    │          │B：大家說一聲，有沒有，你東有 │                      │
│    │          │   沒有寄放在我這裡。         │                      │
│    │          │A：沒啦，我現在是怕說喔，有沒 │                      │
│    │          │    有，你那時候跟我說的那個。│                      │
│    │          │B：對吧，我覺得、我覺得、我覺 │                      │
│    │          │   得（聽不清楚）你有沒有東西 │                      │
│    │          │   寄放在我這裡。             │                      │
│    │          │A：你那時候有跟我說，說什麼… │                      │
│    │          │   。                         │                      │
│    │          │B：我騙你多少東西，會啦，你怕 │                      │
│    │          │   我會騙你，我是騙你多少東西 │                      │
│    │          │   ，頂多騙你500 元的東西，這 │                      │
│    │          │   樣而已啦。                 │                      │
│    │          │A：阿那時候就跟你說過你需要的 │                      │
│    │          │   劑量多少，有沒有，你要向他 │                      │
│    │          │   開口，有沒有。             │                      │
│    │          │B：有，我坦白跟你說，那時候那 │                      │
│    │          │   天我們加的、我們斗六加的就 │                      │
│    │          │   是（聽不清楚），你知道嗎， │                      │
│    │          │   這樣也比較好拿一點。       │                      │
│    │          │A：也對你比較抱歉，他也跟你說 │                      │
│    │          │   了。                       │                      │
│    │          │B：我們是這樣（聽不清楚），我 │                      │
│    │          │   說你盡量搬到斗六來，有嗎， │                      │
│    │          │   我有跟你說嗎，有嗎。       │                      │
│    │          │A：阿我也是有在看啊。         │                      │
│    │          │B：阿不然，我們就見了面再談   │                      │
│    │          │   這樣啦好不好。             │                      │
│    │          │A：我們兩天前、這兩天都在斗六 │                      │
│    │          │   啊。                       │                      │
│    │          │B：我們就見了面再談、你在斗六 │                      │
│    │          │   嗎。                       │                      │
│    │          │A：沒啦，我們現在沒有在那裡了 │                      │
│    │          │   啦。                       │                      │
│    │          │B：不然你在那裡。             │                      │
│    │          │A：我換地方了啦。             │                      │
│    │          │B：好，我過去找你，過去找你。 │                      │
│    │          │A：竹塘過來這邊勒。           │                      │
│    │          │B：安抓。                     │                      │
│    │          │A：竹塘過來這邊勒。           │                      │
│    │          │B：什麼。                     │                      │
│    │          │A：你知道這邊是嗎。           │                      │
│    │          │B：什麼。                     │                      │
│    │          │A：竹塘過來這邊ㄟ。           │                      │
│    │          │B：你說怎樣。                 │                      │
│    │          │A：「竹塘」（國語）你知道嗎。 │                      │
│    │          │B：水利局。                   │                      │
│    │          │A：竹塘。                     │                      │
│    │          │B：ㄏㄚˊ。                   │                      │
│    │          │A：要往彰化的這個竹塘喔。     │                      │
│    │          │B：彰化的那個醫院。           │                      │
│    │          │A：竹、竹塘、竹塘（國語）。   │                      │
│    │          │B：你跟我說什麼，我聽不清楚   │                      │
│    │          │     ，你說的是那一條路。     │                      │
│    │          │A：竹塘（台語）你知道嗎。     │                      │
│    │          │B：ㄏㄚˊ，竹塘。             │                      │
│    │          │A：ㄏㄟˋ，彰化的這個竹塘喔。 │                      │
│    │          │B：ㄏㄟˋ，彰化的這個竹塘。   │                      │
│    │          │A：ㄏㄟˋ阿。                 │                      │
│    │          │B：你叫兄ㄟ跟我說啦，叫兄ㄟ我 │                      │
│    │          │   說啦。                     │                      │
│    │          │A：你等一下喔。               │                      │
│    │          │B：好啦。                     │                      │
│    │          │C：喂。                       │                      │
│    │          │B：喂，兄ㄟ喔，阿偉啦。       │                      │
│    │          │C：ㄏㄟˋ。                   │                      │
│    │          │B：算說我們有些誤會啦，我現在 │                      │
│    │          │   人在難過你也知道了啦ㄏㄡˋ │                      │
│    │          │   ，小弟在難過你也知道的啦， │                      │
│    │          │   我有一支手寫的啦，阿看你要 │                      │
│    │          │   刁多少，沒關係啦，對吧，幫 │                      │
│    │          │   小弟個忙啦，如果有的話。   │                      │
│    │          │C：我現在人在竹塘勒。         │                      │
│    │          │B：沒關係，我過去找你也沒有係 │                      │
│    │          │   。                         │                      │
│    │          │C：ㄏㄟˋ。                   │                      │
│    │          │B：你知道嗎，今天、今天說，不 │                      │
│    │          │   管多久，我們都要講清楚啦， │                      │
│    │          │   我們不要再這樣說喔、今天我 │                      │
│    │          │   是說盡量，有吧。           │                      │
│    │          │C：嗯。                       │                      │
│    │          │B：今天我盡量出去，我會不會騙 │                      │
│    │          │   你，我今天阿偉、我阿偉的人 │                      │
│    │          │   會不會騙你，對吧。今天我盡 │                      │
│    │          │   量叫你去車場等，對吧。     │                      │
│    │          │C：我跟你說啦，你就騎到、你那 │                      │
│    │          │   邊騎過來對吧。             │                      │
│    │          │B：ㄏㄟˋ。                   │                      │
│    │          │C：西螺交流道啦，從這邊出去， │                      │
│    │          │   從這邊過啦。               │                      │
│    │          │B：我知道很近啦，我知道啦，關 │                      │
│    │          │   係啦，你、喔。             │                      │
│    │          │C：我就到一半路、你到一半路。 │                      │
│    │          │B：兄ㄟ，你盡量幫我忙喔，看支 │                      │
│    │          │   手機就沒關係啦。           │                      │
│    │          │C：我跟你說啦（B：幫我個忙），│                      │
│    │          │   你走一半路、我走一半路啦。 │                      │
│    │          │B：ㄏㄟˋ阿，就幫個忙阿，兄。 │                      │
│    │          │C：阿你，你交流道等我啦。     │                      │
│    │          │B：你知道的啦，很多洞都在那個 │                      │
│    │          │   啦，我都不處理了啦。       │                      │
│    │          │C：我跟你講，交流道等啦，你到 │                      │
│    │          │   交流道對吧，我也差不多快到 │                      │
│    │          │   了啦。                     │                      │
│    │          │B：西螺交流道嗎。             │                      │
│    │          │C：ㄏㄟˋ啦。                 │                      │
│    │          │B：好啦，不然西螺交流道等啦   │                      │
│    │          │C：好啦。                     │                      │
│    │          │B：這樣對你比較不好意思啦。   │                      │
│    ├─────┼───────────────┤                      │
│    │98年7 月28│A：0000-000000（戊○○）      │                      │
│    │日11時15分│B：0000-000000（丙○○）      │                      │
│    │48秒      │C：0000-000000（乙○○）      │                      │
│    │          │D：0000-000000（甲○○）      │                      │
│    │          ├───────────────┤                      │
│    │          │D ：喂、你現在、你現在到西螺邊│                      │
│    │          │   了喔。                     │                      │
│    │          │C：ㄏㄟˋ阿。                 │                      │
│    │          │D：你已經到了嗎。             │                      │
│    │          │C：ㄏㄟˋ阿，你們呢。         │                      │
│    │          │D ：阿你再、你再開、你再開往靠│                      │
│    │          │  近莿桐這邊好不好。          │                      │
│    │          │C：阿你們還沒有出門喔。       │                      │
│    │          │D：現在、現在在路上要過了啦   │                      │
│    │          │A：我剛沒叫你去向人家收錢，我 │                      │
│    │          │   只是叫你去看看有沒有去上班 │                      │
│    │          │   而已，你還跑去跟人家收錢做 │                      │
│    │          │   什麼。                     │                      │
│    │          │D：什麼。                     │                      │
│    │          │A ：我剛剛不是跟你講說去看看沒│                      │
│    │          │  有去上班而已嗎。            │                      │
│    │          │D：嘿。                       │                      │
│    │          │A ：我又沒有叫你去收錢，你幹跑│                      │
│    │          │  去向人家收錢。              │                      │
│    │          │D：他說叫我去向他收錢？       │                      │
│    │          │A：沒有，我沒有叫你去向他收。 │                      │
│    │          │D ：喔，問看看他有沒有上班喔是│                      │
│    │          │  不是這樣。                  │                      │
│    │          │A：嘿阿，你看是…。           │                      │
│    │          │D：好啦，我再打給你啦，阿他有 │                      │
│    │          │   上班或是沒有上班，我再打給 │                      │
│    │          │   你啦。阿你開過來一點好不好 │                      │
│    │          │   。                         │                      │
│    │          │C：爆桌（人數超過）阿啦。     │                      │
│    │          │D：開大馬路。                 │                      │
│    │          │C：ㄏㄚˊ。                   │                      │
│    │          │D：開莿桐、莿桐這邊的大馬路， │                      │
│    │          │   由莿桐往斗六的大馬路，縱、 │                      │
│    │          │   縱貫線這邊你知不知道。     │                      │
│    │          │C：你和誰。                   │                      │
│    │          │D：縱貫線這邊你知不知道。     │                      │
│    │          │C：我知道，你和誰。           │                      │
│    │          │D：喂，ㄏㄚˊ。               │                      │
│    │          │C：你和誰、你和誰、你和誰。   │                      │
│    │          │D：阿偉阿。                   │                      │
│    │          │C：騎摩托車。                 │                      │
│    │          │D：ㄏㄚˊ。                   │                      │
│    │          │C：騎摩托車騎到哪裡了。       │                      │
│    │          │D：什麼啊。                   │                      │
│    │          │C：你們騎摩托車騎到哪邊了啦   │                      │
│    │          │D ：現在到、我們現在剛從斗六發│                      │
│    │          │   而已。                     │                      │
│    │          │C：騎到哪裡了。               │                      │
│    │          │D：過虎尾溪了啦，嘿啦，有沒有 │                      │
│    │          │   ，就是在莿桐大馬路那邊再回 │                      │
│    │          │   轉後見面這樣子啊。         │                      │
│    │          │C ：我和我的那個人站在這邊等ㄟ│                      │
│    │          │。                            │                      │
│    │          │D ：ㄏㄚˊ。                  │                      │
│    │          │C ：好啦，你們騎啦，我站在這再│                      │
│    │          │    開過去啦。                │                      │
│    │          │D：（聽不清楚）。             │                      │
│    │          │B：喂。                       │                      │
│    │          │C：喂。                       │                      │
│    │          │B：平ㄟ（譯音）喔。           │                      │
│    │          │C：嘿。                       │                      │
│    │          │B ：阿你1000元是要讓我收還是要│                      │
│    │          │  去收。                      │                      │
│    │          │C：我收啦。                   │                      │
│    │          │B：你要過去收就對了啦ㄏㄡˋ。 │                      │
│    │          │C：嘿。                       │                      │
│    │          │B：我就說你順便也要過來，就慢 │                      │
│    │          │   慢開過來，慢慢的相遇這樣子 │                      │
│    │          │   阿。                       │                      │
│    │          │C： 沒啦，我等一下才要過去啦，│                      │
│    │          │   我再等你，你聽不懂，我還要 │                      │
│    │          │   趕去竹山ㄟ勒。             │                      │
│    │          │B ：好阿，就慢慢的開過來，你是│                      │
│    │          │   要開過來ㄚ。               │                      │
│    │          │C：我要趕去竹山勒。           │                      │
│    │          │B ：對啦，現在，我現在就是、不│                      │
│    │          │   然，你往哪個方向。         │                      │
│    │          │C： 對啦，重點對啦，我往…開過│                      │
│    │          │   來的啊，你要快一點啊，你剛 │                      │
│    │          │   剛說快一點，喔。           │                      │
│    │          │B：不然你現在往哪個方向。     │                      │
│    │          │C：同樣這個方向啦。           │                      │
│    │          │B：同樣這個方向喔。           │                      │
│    │          │C：嘿啦。                     │                      │
│    │          │B：就是大馬路這一條嗎。       │                      │
│    │          │C：嘿啦，你到哪邊了。         │                      │
│    │          │B：我現在到虎尾溪再過去一點了 │                      │
│    │          │   ，快到那個有沒有、那個大美 │                      │
│    │          │   那邊。                     │                      │
│    │          │C：哪邊。                     │                      │
│    │          │B：大美。                     │                      │
│    │          │C：喔。                       │                      │
│    │          │B：嘿阿。                     │                      │
│    │          │C：好啦。                     │                      │
│    │          │B：ㄏㄡˋ，慢慢碰面喔。       │                      │
│    │          │C：好啦。                     │                      │
│    │          │B：我開、一樣開雅歌的啦。     │                      │
│    │          │C：你一樣騎摩拖車往這邊過來。 │                      │
│    │          │B：雅歌、雅歌的。             │                      │
│    │          │C：雅歌和誰。                 │                      │
│    │          │B：雅歌有沒有，白色ㄟ雅歌的， │                      │
│    │          │   一台好好的丟在那邊的有沒有 │                      │
│    │          │   。                         │                      │
│    │          │C：嘿。                       │                      │
│    │          │B：嘿阿，那個啊。             │                      │
│    │          │C：你幾個人。                 │                      │
│    │          │B ：兩個啦，我和阿妹仔還有她已│                      │
│    │          │  ，我們三個而已。            │                      │
│    │          │C：你現在目前到哪裡了。       │                      │
│    │          │B ：我現在到、快到、快過、那個│                      │
│    │          │   有沒有，快過十字路口了。   │                      │
│    │          │C：好啦、快點、快點、快點。   │                      │
│    │          │B：好啦、好啦，我知道啦，我知 │                      │
│    │          │   道你還要去竹山勒，我快一點 │                      │
│    │          │   喔，不會拖延到你啦。       │                      │
│    │          │C：好啦。                     │                      │
│    │          │B：好啦。                     │                      │
├──┼─────┼───────────────┼───────────┤
│ ３ │98年8 月2 │A：0000-000000（乙○○）      │佐證事實欄二(二)。    │
│    │日0 時48分│B：0000-000000（丙○○）      │通訊監察譯文出處：偵│
│    │24秒      ├───────────────┤  一卷第260 頁。      │
│    │          │A：喂。                       │本院勘驗筆錄：本院卷│
│    │          │B：嘿。                       │  (二)第36頁。          │
│    │          │A：快到了，現金喔             │                      │
│    │          │B：阿要在哪邊。               │                      │
│    │          │A：同樣的地方。               │                      │
│    │          │B：要在同樣的地方喔。         │                      │
│    │          │A：嘿阿。                     │                      │
│    │          │B：好。                       │                      │
│    │          │A：好。                       │                      │
├──┼─────┼───────────────┼───────────┤
│ ４ │98年8 月16│A：0000-000000（乙○○）      │佐證事實欄二(三)。    │
│    │日1 時41分│B：0000-000000（丙○○）      │通訊監察譯文出處：偵│
│    │15秒      ├───────────────┤  一卷第260 頁。      │
│    │          │A：喂。                       │本院勘驗筆錄：本院卷│
│    │          │B：喂，兄ㄟ喔。               │  (二)第36頁背面至第38頁│
│    │          │A：嘿。                       │  。                  │
│    │          │B：有沒有辦法。               │                      │
│    │          │A：有啦有，他會拿過去啦。     │                      │
│    │          │B：阿你不要、不要、不要和我聊 │                      │
│    │          │   一下天喔。                 │                      │
│    │          │A：ㄟ啦，好啦，我出去再和你聊 │                      │
│    │          │   天啦。                     │                      │
│    │          │B：嘿啦，我有一些問題喔，我和 │                      │
│    │          │   他喔，說、說意思說你說我的 │                      │
│    │          │   壞話就對了啦，我、我不確定 │                      │
│    │          │   啦，我是不確定啦。所以我說 │                      │
│    │          │   、我還沒有對質，我沒有辦法 │                      │
│    │          │   確定，不可以誤會人家，你知 │                      │
│    │          │   道嗎。                     │                      │
│    │          │A：嗯。                       │                      │
│    │          │B：不可以、不可以誤會人家，知 │                      │
│    │          │   道嗎。                     │                      │
│    │          │A：嗯。                       │                      │
│    │          │B：你瞭解嗎，不可以誤會人家。 │                      │
│    │          │A：嗯。                       │                      │
│    │          │B：我也不可以誤會說是你說的， │                      │
│    │          │   對吧。我是有點懷疑這樣子而 │                      │
│    │          │   已，這樣子而已，你知道嗎。 │                      │
│    │          │A：因為我認為說。             │                      │
│    │          │B：因為我們兩個人那時候走的密 │                      │
│    │          │   切的嘛，對吧。             │                      │
│    │          │A：偉仔，我跟你說啦，因為我有 │                      │
│    │          │   說什麼你知道嗎。說有沒有（ │                      │
│    │          │   B：說我很扯、說我很扯），你│                      │
│    │          │   那一陣子，是不是有賠錢。   │                      │
│    │          │B：說我很扯、說我很扯。       │                      │
│    │          │A：我。                       │                      │
│    │          │B：嘿。                       │                      │
│    │          │A：沒啦，說我、說我吃到離經（ │                      │
│    │          │   譯音）去，很扯。           │                      │
│    │          │B：不是，我們說的是說什麼你知 │                      │
│    │          │   道嗎。                     │                      │
│    │          │A：正仔說你有吃什麼安眠藥有沒 │                      │
│    │          │   有，吃到太扯了。           │                      │
│    │          │B：說我很扯。                 │                      │
│    │          │A：我叫你戒掉，我有叫你戒掉嗎 │                      │
│    │          │   。                         │                      │
│    │          │B：有，阿我有戒掉嗎。         │                      │
│    │          │A：對阿。                     │                      │
│    │          │B：兄ㄟ我有戒掉嗎，你說叫我戒 │                      │
│    │          │   掉，阿我有聽你的話嗎，兄ㄟ │                      │
│    │          │   。                         │                      │
│    │          │A：有啊。                     │                      │
│    │          │B：要做什麼啦，大ㄟ，等一下， │                      │
│    │          │   我和我太太講一下話喔。     │                      │
│    │          │A：嘿。                       │                      │
│    │          │B：有沒有，兄ㄟ，我們要有機會 │                      │
│    │          │   讓我們兩個人聊天啦。       │                      │
│    │          │A：好阿、好阿。               │                      │
│    │          │B：好嗎，我們兩個人要聊一下天 │                      │
│    │          │   啦，很久沒看見你了，讓我們 │                      │
│    │          │   聊一下天啦，可惜我帶500 元 │                      │
│    │          │   而已喔。                   │                      │
│    │          │A：好阿好阿。                 │                      │
│    │          │B：阿你量給我多一點啦。       │                      │
│    │          │A：嗯，好啦。                 │                      │
│    │          │B：好不好。                   │                      │
│    │          │A：我叫他給你多一點啦，我就沒 │                      │
│    │          │   有，我叫他、叫他用啦。     │                      │
│    │          │B：好啦、好啦。               │                      │
│    │          │A：好好。                     │                      │
│    │          │B：…我這裡有一個馬沙吉（譯音 │                      │
│    │          │   ）的手錶交給他啦。         │                      │
│    │          │A：喂。                       │                      │
│    │          │B：一個馬沙吉（譯音）的手錶給 │                      │
│    │          │   他啦。                     │                      │
│    │          │A：好啦。                     │                      │
│    │          │B：好不好。                   │                      │
│    │          │A：喔。聽不清楚了啦，聽不清了 │                      │
│    │          │   啦。                       │                      │
│    │          │B：馬沙吉（譯音）的手錶、我那 │                      │
│    │          │   邊有一個馬沙吉（譯音）的手 │                      │
│    │          │   錶啦，有沒有，你有看過的那 │                      │
│    │          │   一個啦。                   │                      │
│    │          │A：嗯。                       │                      │
│    │          │B：有沒有。                   │                      │
│    │          │A：嘿。                       │                      │
│    │          │B：你看如果可以的話，看能不能 │                      │
│    │          │   （聽不清楚）給我。         │                      │
│    │          │A：見面再談啦，不然你這樣。   │                      │
│    │          │B：好啦好啦（聽不清楚）我靠近 │                      │
│    │          │   惠來厝啦，你往莿桐有沒有， │                      │
│    │          │   那個小巷子那邊有沒有。     │                      │
│    │          │A：喔，好啦。                 │                      │
│    │          │B：喂。                       │                      │
│    │          │A：嘿。                       │                      │
│    │          │B：…還是要騎到比較亮一點的地 │                      │
│    │          │   方。                       │                      │
│    │          │A：不然騎到亮一點的地方、騎前 │                      │
│    │          │   面一點啊。                 │                      │
│    │          │B：不然騎到三叉路口那邊好不好 │                      │
│    │          │   。                         │                      │
│    │          │A：再過來，那邊有加油站那邊啦 │                      │
│    │          │   。                         │                      │
│    │          │B：…你該出發了喔。           │                      │
│    │          │A：ㄏㄚˋ。                   │                      │
│    │          │B：你該出發了喔。             │                      │
│    │          │A：ㄏㄡˋ，好。               │                      │
├──┼─────┼───────────────┼───────────┤
│ ５ │98年7 月24│A：0000-000000（丙○○）      │佐證事實欄三。      │
│    │日9 時27分│B：0000-000000（乙○○）      │通訊監察譯文出處：偵│
│    │35秒      ├───────────────┤  一卷(一)第259 頁。    │
│    │          │A：ㄟ。                       │本院勘驗筆錄：本院卷│
│    │          │B：喝美沙硐了嗎？             │  (二)第38 頁 。        │
│    │          │A：喝了，有人要拿東西。       │                      │
│    │          │B：好，我馬上就過去。         │                      │
│    │          │A：幾點可以到？               │                      │
│    │          │B：我馬上到了。               │                      │
│    │          │A：人家現在要東西。           │                      │
│    │          │B：好。好。                   │                      │
│    ├─────┼───────────────┤                      │
│    │98年7 月24│A：0000-000000（丙○○）      │                      │
│    │日9 時28分│B：0000-000000（戊○○）      │                      │
│    │45秒      ├───────────────┤                      │
│    │          │A：喂。                       │                      │
│    │          │B：喂。                       │                      │
│    │          │A：你叫他石頭多帶一點，人家要 │                      │
│    │          │   石頭。                     │                      │
│    │          │B：OK，好，拜拜。             │                      │
└──┴─────┴───────────────┴───────────┘

司法院資訊處製作；財團法人民間司法改革基金會備份。
